【裁判字號】    89,易,1556
【裁判日期】    900316
【裁判案由】    傷害等
【裁判全文】
臺灣彰化地方法院刑事判決                        八十九年度易字第一五五六號
    公  訴  人  臺灣彰化地方法院檢察署檢察官
    被      告  乙○○
                丙○○
右列被告等因傷害等案件，經檢察官提起公訴（八十八年度偵字第一０五四七號、八
十九年度偵字第七０一二號），本院判決如左：
    主  文
乙○○傷害人之身體，處拘役伍拾日，如易科罰金，以佰元折算壹日。被訴恐嚇危
害安全部分無罪。
丙○○無罪。
    事  實
一、乙○○因戊○○之妻丁○○經由本院拍賣，於民國八十八年三月間取得原為其所
    有門牌彰化縣埔鹽鄉○○路○段一七０巷十三號建物及基地之所有權後，毀損該
    建物之磁磚及地板等物，而與戊○○產生嫌隙，進而對簿公堂。嗣至八十八年九
    月二十九日下午五時十分許，乙○○騎乘機車，在彰化縣埔鹽鄉○○路○段一七
    ０巷口，與駕駛小客車之戊○○因會車發生爭吵，竟基於傷害之故意，以手抓扯
    戊○○之身體，致戊○○受有左頸部三道抓痕各長約十五公分、右上臂一道抓痕
    長約五公分之傷害。
二、案經戊○○訴由台灣彰化地方法院檢察署檢察官偵查起訴。
    理  由
壹、有罪部分：
一、被告乙○○固坦承於右揭時、地與戊○○因會車發生爭吵，惟否認有傷害戊○○
    之犯行，辯稱係戊○○毆打伊云云。然查右揭被告抓傷戊○○之事實，業據告訴
    人戊○○指訴明確，並有診斷證明書二紙附偵訊卷可稽。參以被告前開所有建物
    及基地為告訴人戊○○之妻丁○○拍得後，曾毀損該建物之磁磚及地板等物，而
    與戊○○產生嫌隙，進而對簿公堂，以及被告於八十八年九月二十九日當日亦為
    告訴人戊○○毆打，受有前頸部表皮泛紅、右乳房內側面及有腰部多處皮下瘀血
    傷害等情，此有本院八十九年度易字第一二一一號及台灣高等法院台中分院八十
    九年度上訴字第一０八二號刑事判決足憑，可見雙方係因會車問題，加上先前之
    嫌隙，發生爭吵，進而各基於傷害之故意傷害對方無訛。是被告所辯，要屬卸責
    之詞，不足採信。罪證明確，被告犯行應堪認定。
二、核被告乙○○所為，係犯刑法第二百七十七條第一項之傷害罪。爰審酌被告之素
    行，及其犯罪之動機、目的、手段、所生之危害並犯罪後之態度等一切情狀，量
    處如主文所示之刑，並諭知易科罰金折算之標準。
貳、無罪部分：
一、公訴意旨另以：被告乙○○與戊○○互毆後，將此事告知其兄即被告丙○○，即
    與丙○○於八十八年九月二十九日晚上，夥同十幾名不詳姓名之人，前往彰化縣
    埔鹽鄉○○路○段一七０巷十三號戊○○住處（按此係誤載，應為埔鹽鄉○○路
    五九巷七號），欲質問戊○○何以打傷乙○○，適戊○○外出，丙○○與乙○○
    竟基於共同犯意聯絡，對戊○○之妻丁○○恐嚇稱：要讓你先生斷手斷腳，如讓
    我們遇到，要讓你先生死得很難看等語，致丁○○心生畏懼，因認被告乙○○與
    丙○○共同涉犯刑法第三百零五條之恐嚇危害安全罪。
二、公訴意旨認被告乙○○與丙○○共同涉犯刑法第三百零五條之恐嚇危害安全罪，
    無非以告訴人戊○○、丁○○之指訴，及證人即埔東派出所警員甲○○證稱與戊○○至其住處時，在巷口遇見正欲離去之乙○○、丙○○及十餘名不詳姓名之人
    等語，為其論據。惟被告乙○○與丙○○否認有恐嚇丁○○之犯行，辯稱他們二
    人到埔鹽鄉○○路戊○○的住處，經丁○○告以戊○○不在後，就離開了等語。
    查告訴人丁○○固指訴稱：被告等有於右揭時、地對伊恐嚇，要讓伊先生（指戊○○）斷手斷腳，要讓伊先生死得很難看，伊害怕，就打電話告訴戊○○等語，
    告訴人戊○○亦指訴稱：伊當時在派出所外面場地，接到丁○○的電話，說被告
    等恐嚇要讓伊斷手斷腳，伊就進去帶警察（指甲○○）到伊家等語。然告訴人戊○○於偵訊中僅稱：當天伊接到丁○○的電話，說乙○○帶著十幾個人到伊家，
    要找伊，所以伊才與警員（指甲○○）一起回家等語，並未述及被告等恐嚇丁○○之事實。證人甲○○亦結證稱：當晚七、八時左右，戊○○有報案，說乙○○
    帶人去敲他家的門，伊去現場時，告訴人並沒有提及丁○○被告恐嚇的事情，戊○○只有講乙○○去敲他們家的門，問戊○○在不在家，我請雙方到派出所，告
    訴人亦未提及丁○○被恐嚇，雙方離開派出所後，戊○○又以電話報警，說他們
    家附近又有人在徘徊，他太太會害怕，所以伊又到告訴人家去，伊於當日晚上十
    時左右，一直坐到十二時左右，這段期間沒有發生異狀，戊○○和丁○○只提到
    有人去敲他們家的門，他們會害怕，後悔去買法拍屋，並沒有提到被告對丁○○
    恐嚇說要讓戊○○斷手斷腳、死的很難看的話等語。足見八十八年九月二十九日
    晚上，不論在派出所，或在告訴人家中，告訴人等皆未曾向警員甲○○述及有關
    被告等以言詞恐嚇告訴人丁○○之情事。衡諸常理，警員甲○○既至告訴人家中
    ，告訴人亦曾至派出所，且其時間不短，倘被告等確有以言詞對告訴人丁○○恐
    嚇稱：要讓你先生斷手斷腳，如讓我們遇到，要讓你先生死得很難看等語，丁○○必惶恐不安，豈有不立將此恐嚇情事向警員甲○○陳述，並告訴被告等恐嚇之
    理？是告訴人等前揭指訴，尚值懷疑，難予採信。此外，復查無其他積極證據足
    資憑認被告等有何恐嚇危害安全之犯行。是不能證明被告等犯罪，自應為無罪之
    諭知。
據上論斷，應依刑事訴訟法第二百九十九條第一項前段、第三百零一條第一項，刑法
第二百七十七條第一項、第四十一條第一項，罰金罰鍰提高標準條第一條前段、第二
條前段，判決如主文。
中      華      民      國    九十      年      三      月     十六     日
                                臺灣彰化地方法院刑事第三庭
        法      官      廖  國  佑
右正本證明與原本無異。
如不服本判決，應於判決送達後十日內，向本院提出上訴狀（須附繕本）。
告訴人或被害人對於判決如有不服具備理由請求檢察官上訴者，其上訴期間之計算係
以檢察官收受判決正本之日期為準。
                                      法院書記官      卓  俊  杰
中      華      民      國    九十      年      三      月   二十二     日
刑法第二百七十七條
傷害人之身體或健康者，處三年以下有期徒刑，拘役或一千元以下罰金。
犯前項之罪，因而致人於死者，處無期徒刑或七年以上有期徒刑，致重傷者，處三年
以上，十年以下有期徒刑。


司法院資訊處製作；財團法人民間司法改革基金會備份。
